sv: Bröstficksstil: Dubbel lockficka; Dubbel utanpåficka; Dold; Ingen; Enkel lockficka; Enkel utanpåficka; Med dragkedja; Övrigt
nl: Borstzak stijl: Dubbele klep; Dubbel opgestikt; Verborgen; Geen; Enkele klep; Enkel opgestikt; Met rits; Overig
ja: 胸ポケットスタイル: ダブルフラップ; ダブルパッチ; 隠しポケット; なし; シングルフラップ; シングルパッチ; ジッパー付き; その他
tr: Göğüs cebi stili: Çift kapaklı; Çift yama; Gizli; Yok; Tek kapaklı; Tek yama; Fermuarlı; Diğer
lt-LT: Krūtinės kišenės stilius: Dvigubas atvartas; Dvi prisiūtinės; Paslėpta; Nėra; Vienas atvartas; Viena prisiūtinė; Su užtrauktuku; Kita
el: Στυλ τσέπης στο στήθος: Διπλό καπάκι; Διπλή ραφτή; Κρυφή; Καμία; Μονό καπάκι; Μονή ραφτή; Με φερμουάρ; Άλλο
zh-CN: 胸袋款式: 双翻盖; 双贴袋; 隐藏式; 无; 单翻盖; 单贴袋; 拉链式; 其他
cs: Styl náprsní kapsy: Dvojitá klopa; Dvojitá nakládaná; Skrytá; Žádná; Jednoduchá klopa; Jednoduchá nakládaná; Na zip; Jiná
zh-TW: 胸袋樣式: 雙翻蓋; 雙貼袋; 隱藏式; 無; 單翻蓋; 單貼袋; 拉鍊式; 其他
bg-BG: Стил на джоба на гърдите: С два капака; Два външни джоба; Скрит; Няма; С един капак; Един външен джоб; С цип; Други
th: รูปแบบกระเป๋าหน้าอก: มีฝาปิดสองข้าง; ปะสองข้าง; ซ่อน; ไม่มี; มีฝาปิดข้างเดียว; ปะข้างเดียว; มีซิป; อื่นๆ
ko: 가슴부 주머니 유형: 더블 플랩; 더블 패치; 히든; 없음; 싱글 플랩; 싱글 패치; 지퍼; 기타
pt-BR: Estilo de bolso no peito: Aba dupla; Bolso duplo aplicado; Oculto; Nenhum; Aba única; Bolso aplicado único; Com zíper; Outro
en: Chest pocket style: Double flap; Double patch; Hidden; None; Single flap; Single patch; Zippered; Other
sk-SK: Štýl náprsného vrecka: Dvojitá chlopňa; Dvojité našité vrecko; Skryté; Žiadne; Jedna chlopňa; Jedno našité vrecko; Na zips; Iné
ru: Тип нагрудных карманов: Два кармана с клапанами; Два накладных кармана; Скрытый; Нет; Один карман с клапаном; Один накладной карман; На молнии; Другое
es: Estilo de bolsillo en el pecho: Doble solapa; Doble parche; Oculto; Ninguno; Solapa simple; Parche simple; Con cremallera; Otro
vi: Kiểu túi ngực: Nắp đôi; Đắp đôi; Ẩn; Không có; Nắp đơn; Đắp đơn; Có khóa kéo; Khác
it: Stile Chestcake: Con doppia patta; A doppia toppa; Nascosta; Nessuna; Con patta singola; A toppa singola; Con cerniera; Altro
fi: Rintataskun malli: Kaksoisläppä; Kaksoispaikka; Piilotettu; Ei mitään; Yksittäinen läppä; Yksi paikkatasku; Vetoketjullinen; Muu
de: Art der Brusttasche: Doppelte Patte; Zwei aufgesetzte Taschen; Versteckt; Keine; Einfache Patte; Eine aufgesetzte Tasche; Mit Reißverschluss; Sonstiges
hr-HR: Stil džepa na prsima: S dvostrukim preklopom; Dva našivena džepa; Skriveni; Bez džepa; S jednostrukim preklopom; Jedan našiveni džep; S patentnim zatvaračem; Ostalo
fr: Style de poche poitrine: À double rabat; À double plaque; Cachée; Aucune; À rabat simple; À plaque simple; Zippée; Autre
sl-SI: Slog prsnega žepa: Dvojni zavihek; Dvojni našiti; Skrit; Brez; Enojni zavihek; Enojni našiti; Z zadrgo; Drugo
hu: Mellzseb fazonja: Dupla hajtókás; Dupla rátétes; Rejtett; Nincs; Szimpla hajtókás; Szimpla rátétes; Cipzáras; Egyéb
pt-PT: Estilo de bolso no peito: Aba dupla; Bolso aplicado duplo; Oculto; Nenhum; Aba simples; Bolso aplicado simples; Com fecho de correr; Outro
pl: Styl kieszeni na piersi: Z dwiema klapkami; Z dwiema naszywanymi; Ukryta; Brak; Z jedną klapką; Z jedną naszywaną; Zapinana na zamek; Inna
nb: Brystlommestil: Dobbel klaff; Dobbel lappelomme; Skjult; Ingen; Enkel klaff; Enkel lappelomme; Med glidelås; Annet
da: Type af brystlomme: Dobbelt klap; Dobbelt påsyet; Skjult; Ingen; Enkelt klap; Enkelt påsyet; Med lynlås; Andet
ro-RO: Stilul buzunarului de la piept: Clapă dublă; Aplicat dublu; Ascuns; Fără; Clapă simplă; Aplicat simplu; Cu fermoar; Altele